【裁判字號】    99,聲,115
【裁判日期】    990809
【裁判案由】    停止執行
【裁判全文】
臺灣臺南地方法院民事裁定               99年度聲字第115號
聲  請  人  林蘇麗雲
            林裕財
            林裕峰
            林錦慧
            林韡潔
相  對  人  臺灣中小企業銀行股份有限公司
法定代理人  甲○○
上列當事人間聲請停止執行事件，本院裁定如下：
    主  文
聲請人供擔保新臺幣壹拾萬貳仟元後，本院九十九年度司執字第
三○○○一號強制執行事件，對於聲請人所為之強制執行程序，
於本院九十九年度訴字第一○五六號債務人異議之訴事件判決確
定或和解、撤回前，應暫予停止。
    理  由
一、按有回復原狀之聲請，或提起再審或異議之訴，或對於和解
    為繼續審判之請求，或提起宣告調解無效之訴，撤銷調解之
    訴，或對於許可強制執行之裁定提起抗告時，法院因必要情
    形，或依聲請定相當並確實之擔保，得為停止強制執行之裁
    定，強制執行法第18條第2項定有明文。又法院依強制執行
    法第18條第2項定擔保金額而准許停止強制執行之裁定者，
    該項擔保係備供債權人因停止執行所受損害之賠償，其數額
    應依標的物停止執行後，債權人未能即時受償或利用該標的
    物所受之損害額，或其因另供擔保強制執行所受之損害額定
    之，非以標的物之價值或其債權額為依據（最高法院91年度
    台抗字第429號、92年度台抗第480號裁定意旨參照）。
二、聲請意旨略以：聲請人之被繼承人林德造前曾為訴外人黃淑
    津為連帶保證人向相對人貸款，而林德造已於民國91年8月3
    日過世，聲請人已依繼承編施行法第1條之2規定向本院提起
    99年度訴字第1056號債務人異議之訴，爰請求本院免供擔保
    或勘酌情況減輕擔保金額，准予停止本院99年度司執字第
    3001號執行事件之強制執行等語。
三、經查：聲請人主張之前揭事實，已據本院依職權調取上開執
    行卷及債務人異議之訴民事卷宗查明屬實，依前揭說明，認
    聲請人之聲請為有理由，應予准許。本院審酌相對人請求強
    制執行之債權本金為新臺幣（下同）915,233元，又本件聲
    請人提起債務人異議之訴之民事訴訟，其訴訟標的價額未逾
    民事訴訟法第466條第1項、第3項所定金額，故僅得上訴至
    第二審確定，則依據司法院頒布之各級法院辦案期限實施要
    點所定民事通常程序辦案期限第一審為1年4個月、第二審為
    2 年計算，上開債務人異議之訴事件審理期間可推定為3年4
    個月，此亦為相對人遲延受償之期間，則相對人此段期間所
    受之損失，應為上開金額之利息。本院認該項損失，應依法
    定利率即週年利率百分之五計算，且不受利率波動之影響，
    較為客觀妥適。依此計算，則相對人因未能即時受償而可能
    造成之損失額為152,538元【計算式：915,233元×5%×（3+
    4/12）=152,538元（元以下四捨五入）】。是依首揭說明，
    聲請人自應對相對人因停止強制執行可能遭受之上開損害提
    出擔保，爰酌定擔保金額為152,500元。
四、至於聲請人請求停止執行而免供確實之擔保或減輕其僅擔保
    之金額，惟法院依強制執行法第18條第2項規定酌定相當並
    確實之擔保，係備供強制執行之債權人因停止執行所受損害
    之賠償，倘准債務人免供擔保即逕予停止強制執行，則債權
    人因停止強制執行所生之損害，即無從自擔保金中取償，顯
    失衡平，顯不符強制執法第18條第2項之規範意旨，故本院
    審酌後，為同時兼顧相對人之利益，免受不可回復之損害，
    仍依法命聲請人為相當之擔保，附此敘明。
五、依強制執行法第18條第2項，裁定如主文。
中    華    民    國    99    年     8    月     9    日
                  民事第三庭  法  官  張玉萱
以上正本證明與原本無異。
如對本裁定抗告須於裁定送達後十日內向本院提出抗告狀，並應
繳納抗告費新台幣一千元整。
中    華    民    國    99    年    8     月    10    日
                              書記官  張晶瑩

司法院資訊處製作；財團法人民間司法改革基金會備份。
